臺灣苗栗地方法院民事小額判決
111年度苗小字第255號
原      告  旺旺友聯產物保險股份有限公司

法定代理人  劉自明  
訴訟代理人  鍾易軒  
            張勝忠  
被      告  張㜋喬  
上列當事人間侵權行為損害賠償事件，本院於民國111年4月28日
言詞辯論終結，判決如下：
    主      文
一、被告應給付原告新臺幣10,344元，及自民國110年12月5日起
    至清償日止，按年息5％計算之利息。
二、原告其餘之訴駁回。
三、訴訟費用新臺幣1,000元由被告負擔51％，餘由原告負擔。
四、本判決第一項得假執行。
    事實及理由
一、按法院所定之言詞辯論期日，非有重大理由不得變更或延展
    之，故當事人已受合法通知後，雖聲請延展期日，然未經法
    院裁定准許前，仍須於原定日期到場，否則即為遲誤，法院
    自得許到場之當事人一造辯論而為判決；如當事人、訴訟代
    理人因請假或外出洽事，而不能於言詞辯論期日到場者，如
    無可認為有不能委任訴訟代理人或複代理人到場之情形，即
    非屬不可避之事故，自非民事訴訟法第386條第2款所謂因正
    當理由而不到場（最高法院94年度台上字第1300號判決參照
    ）。查本院民國110年4月28日言詞辯論期日通知書，已於同
    年4月6日由被告收受（見卷第115-117頁），被告雖於同年4
    月27日傳真請假單向本院請假，惟並未檢附相關請假事由之
    證明。又本院既未裁定准許，被告自應於原定日期到場或委
    任訴訟代理人到場，然其於上開言詞辯論期日未到場，亦未
    委任訴訟代理人到場，自屬遲誤言詞辯論期日。是被告既經
    合法通知，未於言詞辯論期日到場，且無民事訴訟法第386
    條所列各款情形，爰依原告之聲請，由其一造辯論而為判決
    。
二、原告主張：原告承保訴外人謝靜儀所有車號000-0000號自用
    小客車（下稱系爭車輛）之車體損失險。被告於民國108年1
    1月22日12時40分許，駕駛車號0000-00號車行經苗栗縣頭份
    市中央路與自立街口時，因駕駛不慎而撞損由訴外人陳嘉雄
    駕駛之系爭車輛。系爭車輛經修復後，支出修復費用新臺幣
    （下同）20,276元（含鈑金2,156元、烤漆4,990元、零件13
    ,130元），原告已依保險契約賠付完畢，依保險法第53條規
    定，得代位請求被告賠償損害。爰依侵權行為之法律關係，
    請求被告賠償前揭修復費用等語。並聲明：被告應給付原告
    20,276元，及自起訴狀繕本送達之翌日起至清償日止，按年
    息5％計算之利息。
三、被告則未於言詞辯論期日到場，亦未提出書狀作何聲明或陳
    述。　　
四、查原告主張之事實，業據其提出苗栗縣警察局頭份分局道路
    交通事故當事人登記聯單、道路交通事故現場圖、系爭車輛
    行車執照、陳嘉雄駕駛執照、桃苗汽車股份有限公司頭份服
    務廠估價單及統一發票、汽車險理賠計算書、任意險賠償給
    付同意書等件為證（見卷第19-31頁），並有苗栗縣警察局
    頭份分局檢送之道路交通事故調查資料在卷可稽（見卷第37
    -63頁）。而被告經合法通知，未於言詞辯論期日到場，亦
    未提出書狀爭執，依民事訴訟法第280條第3項、第1項規定
    ，視同自認，堪信原告之主張為真實。
五、按因故意或過失，不法侵害他人之權利者，負損害賠償責任
    ；汽車、機車或其他非依軌道行駛之動力車輛，在使用中加
    損害於他人者，駕駛人應賠償因此所生之損害，民法第184
    條第1項前段、第191條之2前段分別定有明文。本件被告於
    前揭時、地不慎撞損系爭車輛，依上開規定，自應負損害賠
    償責任。次按不法毀損他人之物者，被害人得請求賠償其物
    因毀損所減少之價額，民法第196條亦有明文。請求賠償物
    被毀損所減少之價值，得以修復費用為估定標準，但以必要
    者為限，例如修理材料費以新品換舊品應予折舊（最高法院
    77年第9次民事庭會議決議參照）。系爭車輛因前述事故受
    損，支出修復費用20,276元，其中零件為13,130元，鈑金及
    烤漆共7,146元，業如前述。又系爭車輛為105年11月出廠（
    見卷第23頁），至事故發生即受損之108年11月22日止，已
    使用約3年1月，依上開說明，以新品換舊品而更換之零件，
    即應予折舊。又依行政院所頒「固定資產耐用年數表」及「
    固定資產折舊率表」，系爭車輛之耐用年數為5年，依定率
    遞減法每年折舊千分之369計算，原告請求之零件費用13,13
    0元，其折舊額為9,932元【第1年折舊：13,130元×0.369＝4,
    845元；第2年折舊：（13,130元－4,845元）×0.369＝3,057元
    ；第3年折舊：（13,130元－4,845元－3,057元）×0.369＝1,92
    9元；第4年折舊：（13,130元－4,845元－3,057元－1,929元）
    ×0.369×1/12＝101元。累計折舊：4,845元＋3,057元＋1,929元
    ＋101元＝9,932元，元以下四捨五入】，扣除折舊後之零件費
    用為3,198元（計算式：13,130元－9,932元＝3,198元），加
    計鈑金及烤漆7,146元後，合計必要之修復費用為10,344元
    。故原告主張之車輛修復費用，在此範圍內係屬必要，逾此
    範圍，即非可採。
六、末按被保險人因保險人應負保險責任之損失發生，而對第三
    人有損害賠償請求權者，保險人得於給付保險金後代位行使
    被保險人對於第三人之請求權，保險法第53條第1項前段定
    有明文。此項法定代位權之行使，有債權移轉之效果，故於
    保險人給付賠償金額後，被保險人對於第三人之請求權即移
    轉於保險人（最高法院69年度台上字第923 號判決參照）。
    本件原告既已依保險契約賠付系爭車輛之修復費用，依據前
    開規定，其自得代位行使被保險人對被告之損害賠償請求權
    。從而，原告依侵權行為及保險代位之法律關係，請求被告
    給付10,344元，及自起訴狀繕本送達之翌日即110年12月5日
    （見卷第91頁）起至清償日止，按年息5％計算之遲延利息，
    為有理由，應予准許；逾此部分之請求，則屬無據，應予駁
    回。
七、本件原告勝訴部分，係適用小額程序所為被告敗訴之判決，
    依民事訴訟法第436條之20規定，應依職權宣告假執行。
八、訴訟費用負擔之依據：民事訴訟法第79條。　　　　　　
中　　華　　民　　國　　111 　年　　5 　　月　　17　　日
                  苗栗簡易庭  法　官　顏苾涵
以上正本係照原本作成。
如不服本判決，應於判決送達後20日內，以判決違背法令為理由
，向本院提出上訴狀並表明上訴理由，及須按他造當事人之人數
附繕本。如委任律師提起上訴者，應一併繳納上訴審裁判費。
上訴理由應表明：
  一、原判決所違背之法令及其具體內容，
  二、依訴訟資料可認為原判決有違背法令之具體事實。
如未表明上訴理由者，應於上訴後20日內向本院提出上訴理由。
當事人如對本件訴訟內容有所疑義，得聲請閱卷。
中　　華　　民　　國　　111 　年　　5 　　月　　17　　日
                              書記官　楊慧萍